臺灣桃園地方法院民事簡易判決
111年度桃簡字第377號
原      告  洪明皇  

訴訟代理人  林珪嬪律師
被      告  潘沛瑜  


上列當事人間請求履行契約事件，本院於民國111 年9 月12日言
詞辯論終結，判決如下：
    主  文
被告應給付原告壹拾柒萬壹仟玖佰柒拾元，及自民國一百一十一
年一月十三日起至清償日至，按年息百分之五計算之利息。
原告其餘之訴駁回。
訴訟費用（除減縮部分外）由被告負擔百分九十二，其餘由原告
負擔。
本判決第一項得假執行。但被告如以新臺幣壹拾柒萬壹仟玖佰柒
拾元為原告預供擔保後，得免為假執行。
原告其餘假執行之聲請駁回。 
    理  由
壹、程序部分：
    按簡易訴訟之訴狀送達後，原告不得將原訴變更或追加他訴
    ，但擴張或減縮應受判決事項之聲明者，不在此限，民事訴
    訟法第436條第2項適用第255條第1項但書第3款定有明文。
    經查，原告起訴時請求：「被告應給付原告新臺幣(下同)18
    6,120，及自起訴狀繕本送達翌日起至清償日止，按週年利
    率5％計算之利息。」（見桃簡卷第5頁），嗣於本院審理中
    減縮聲明為：「被告應給付原告185,720，及自起訴狀繕本
    送達翌日起至清償日止，按週年利率5％計算之利息。」（見
    桃簡卷第116頁），核係減縮應受判決事項之聲明，應予准
    許。
貳、實體部分：　　
一、原告主張：爰原告向被告購買座落於桃園市○○區○○段000地
    號之地址為桃園市○○區○○路000號3樓之建物，兩造於民國11
    0年10月17日簽訂不動產買賣契約書（下稱買賣契約），總
    價款為11,860,000元，雙方約定110年12月4日前點交房屋。
    而交屋之標準流程為買方先取得房屋所得權狀，始能至銀行
    辦理抵押設定貸款，而由銀行撥款後才會進行點交，且依照
    買賣契約第8條第2項之約定，被告應隨時提供辦理過戶所需
    證件至原告順利取得無瑕疵之產權為止，不得有刁難或藉故
    推諉遲延之情事，否則願負違約及因此造成原告損害之賠償
    責任。然被告於110年12月23日始至地政機關完成補蓋印鑑
    章之流程，原告才得以取得房屋所有權狀並於同年月24日通
    知台灣銀行辦理抵押權設定，至同年月27日台灣銀行撥款房
    屋買賣尾款至履約保證專戶後進行點交，而遲至111年1月2
    日才得以辦理交屋程序。故本件實因被告拖延補蓋印鑑章之
    程序而延遲本件點交房屋日期，造成原告無法順利交屋入住
    致原告需另行租房，受有租金之損害，被告自應於110年12
    月5日起按買賣總價款每日千分之零點五計付違約金，又原
    告另行租房之費用為因被告遲延點交所生之損害，被告亦應
    賠償，爰依照買賣契約第12條第3項之約定及民法第227條第
    1項、第2項、第231條第1項之規定請求原告給付自110年12
    月5日起至111年1月2日交付房屋止之違約金每日5,930元，
    共29日，總計171,970元及租金支出13,750元，並聲明：被
    告應給付原告185,720元；請依職權宣告假執行。
二、被告則辯以:地政機關雖然有通知我要補蓋兩個印鑑章，但
    因為原告於110年12月5日前先去驗屋時說有漏水的瑕疵，我
    認為原告要點交房屋，以後就不能用漏水問題要求我減少價
    金，如此我的權益才有被保障，我就會願意蓋章，但因為漏
    水的問題沒有談妥，我才沒有去蓋章。答辯聲明：原告之訴
    駁回；願供擔保請准宣告免假執行。
三、原告主張原告與被告於110年10月17日簽訂買賣契約，總價
    款為11,860,000元，雙方約定110年12月4日前點交房屋。交
    屋前之流程為過戶及驗屋後，由買方至銀行辦理抵押設定貸
    款，而由銀行撥款後才會進行點交，被告於110年11月26日
    至地政事務所辦理過戶，然過戶程序因印鑑用印問題須被告
    補蓋印鑑章，被告於110年12月23日始至地政機關完成補蓋
    印鑑章之流程，而於111年1月2日辦理點交程序等情業據原
    告提出手機訊息對話1份(見桃簡卷第118頁至第134頁)、郵
    局存證信函（見桃簡卷第14頁至第15頁)及房地點交單（見
    桃簡卷第16頁)為證，且為被告所不爭執，自堪信為真實。
    原告另主張被告應給付違約金以及遲延給付之損害賠償則為
    被告所否認並以前詞置辯，是本院應審酌者厥為(一)原告請
    求被告給付違約金171,970元是否有理由?(二)原告請求被告
    依民法第227條第1項、第2項、第231條第1項給付因遲延點
    交所致之租金損害13,750元是否有理由?
㈠、原告請求被告給付違約金171,970元有理由。
　　按買賣契約第8條第2項之約定，乙方（被告，下同）應隨時
    提供辦理過戶所需證件至甲方(原告)順利取得無瑕疵之產權
    為止，不得有刁難或藉故推諉遲延之情事，否則願負違約及
    因此造成原告損害之賠償責任；次按買賣契約第12條第3項
    約定乙方如有遲延給付之情形，如遲延交付證件、交屋、清
    償貸款、繳納稅費等，應賠償甲方自應給付之日起，按買賣
    總價款每日千分之零點五計算之違約金至乙方完全給付時止
    。又按買賣契約第9條第5項之約定，乙方保證本買賣標的物
    於交屋前無存在物之瑕疵（例：傾斜、龜裂等影響結構安全
    或滲漏水...等瑕疵)，如有上述情事，除本契約另有約定外
    ，乙方應負瑕疵擔保責任。被告雖辯稱其不願補蓋印鑑章係
    因雙方針對漏水協議尚未談妥，若原告願意不用漏水問題要
    其減少價金，其就願意蓋印鑑章等語(見桃簡卷第116頁反面
    至第117頁)，然依據民法354條規定「物之出賣人對於買受
    人，應擔保其物依第373條前段之規定危險移轉於買受人時
    無滅失或減少其價值之瑕疵，亦無滅失或減少其通常效用或
    契約預定效用之瑕疵」，以及上開買賣契約第9條第5項之約
    定，被告本應對漏水之瑕疵負擔保責任，並無從以此做為其
    不依照買賣契約第8條第2項協助辦理產權移轉之合法理由。
    被告推諉蓋用印鑑章而致原告遲至111年1月2日始完成點交
    程序，合於買買契約第12條第3項遲延給付之情形，應依照
    上開約定自應給付之日即110年12月4日起至完成給付之點交
    日即111年1月2日止給付總價款每日千分之零點五計算之違
    約金即每日5,930元，總計171,970元，原告此部分請求為有
    理由，應予准許。
㈡、原告請求被告依民法第227條第1項、第2項、第231條第1項給
    付因遲延點交所致之租金損害13,750元無理由。　　
　　按除當事人另有訂定外，違約金即應視為因債務不履行而生
    損害之賠償總額（最高法院108年度台上字第81號民事判決
    參照）。經查，系爭買賣契約第12條第4項約定「本條所規
    定之違約金，並不妨礙損害賠償請求權之行使」。是前開違
    約金之條款應屬懲罰性違約金，原告自得另請求遲延給付之
    損害賠償。然原告與訴外人黃紀瀚之租約係自110年7月起至
    111年7月止，每月租金13,750元，此有原告提出之簡訊紀錄
    在卷可稽（見桃簡卷第22頁），可見原告於與被告簽訂買賣
    契約前即已向訴外人租屋而有每月租金之支出，是難認此係
    因被告未如期交屋而致有另外租屋需求之損害，本院認原告
    請求被告賠償租金支出之損失共13,750元，難認有據，應予
    駁回。
四、另按給付無確定期限者，債務人於債權人得請求給付時，經
    其催告而未為給付，自受催告時起，負遲延責任。其經債權
    人起訴而送達訴狀，或依督促程序送達支付命令，或為其他
    相類之行為者，與催告有同一之效力；又遲延之債務，以支
    付金錢為標的者，債權人得請求依法定利率計算之遲延利息
    ；而應付利息之債務，其利率未經約定，亦無法律可據者，
    週年利率為5％，民法第229條第2項、第233條第1項前段及第
    203條分別定有明文。查、本件原告對被告之違約金債權，
    係以支付金錢為標的，無確定期限，又未約定利息，則被告
    應自受催告時起，負遲延責任。被告於111年1月12日受起訴
    狀繕本，此有送達證書可憑（見桃簡卷第26頁、第27頁），
    是原告請求自111年1月13日至清償日止，按年息5％計算之違
    約金利息，自屬有據。
五、綜上所述，原告依買賣契約第12條第3項，請求被告給付如
    主文第1項所示為有理由，應予准許，逾此部分之請求(即依
    民法第227條第1項、第2項、第231條第1項規定請求租金損
    失部分)，為無理由，應予駁回。
六、本件原告勝訴部分，係就民事訴訟法第427 條適用簡易訴訟
    程序所為被告敗訴之判決，依同法第389 條第1 項第3 款之
    規定，應依職權宣告假執行，並依同法第436 條第2 項適用
    第392 條第2 項規定，依聲請宣告被告供擔保免為假執行之
    金額。至於原告其餘假執行之聲請，則因訴之駁回而失其依
    附，應併予駁回。
七、本件事證已臻明確，兩造其餘攻擊防禦方法及證據，經斟酌
    後均不足以影響本判決結果，爰不一一論述，附此敘明。
八、訴訟費用負擔之依據：民事訴訟法第79條。
中　　華　　民　　國　　111 　年　　10　　月　　7 　　日
                  桃園簡易庭  法  官  蘇品蓁
以上為正本係照原本作成。
如不服本判決，應於送達後20日內，向本院提出上訴狀並表明上
訴理由，如於本判決宣示後送達前提起上訴者，應於判決送達後
20日內補提上訴理由書（須附繕本）。
如委任律師提起上訴者，應一併繳納上訴審裁判費。   
中　　華　　民　　國　　111 　年　　10　　月　　7 　　日
                              書記官  潘昱臻